臺灣高等法院臺中分院刑事判決　　　　94年度上訴字第1523號
上　訴　人
即　被　告　甲○○
上列上訴人因毒品危害防制條例案件，不服臺灣臺中地方法院94
年度訴字第1904號中華民國94年6月23日第一審判決（起訴案號
：臺灣臺中地方法院檢察署94年度毒偵字第2409號），提起上訴
，本院判決如下：
    主 　 文
上訴駁回。
    事　  實
一、甲○○於民國（下同）92年間因施用毒品案件，經觀察勒戒
    後有繼續施用毒品之傾向，經臺灣臺中地方法院裁定令入戒
    治處所執行強制戒治，嗣因毒品危害防制條例修正於93年1
    月9日出所。並因該施用毒品案件，為臺灣臺中地方法院以
    92年度訴字第1678號判處有期徒刑8月確定，入監服刑後，
    至93年8月31日執行完畢。詎甲○○於強制戒治完畢釋放後5
    年內，基於施用第一級毒品海洛因之概括犯意自93年12月底
    某日時起至94年4月14日16至17時許止，在其位於臺中縣清
    水鎮○○路30號家中住處，以約12小時施用一次之頻率，將
    第一級毒品海洛因加水溶解後，以注射針筒施打於手臂血管
    之方式，連續施用第一級毒品海洛因多次；復基於施用第二
    級毒品安非他命之概括犯意，自93年12月底某日時起至94年
    4月14日16至17時許止，在上開地點等地，以每日施用一次
    或一週施用一次不等之頻率，將第二級毒品安非他命放入玻
    璃球吸食器燒烤產生煙霧，以吸食管吞吐煙霧之方式連續施
    用第二級毒品安非他命多次。嗣於94年4月15日，經警在甲
    ○○上開住處實施搜索，扣得第一級毒品海洛因殘渣袋1只
    ，經警以有相當之理由採集其尿液送驗，檢出第一級毒品海
    洛因、第二級毒品安非他命之人體代謝物陽性反應。
二、案經臺中縣警察局清水分局報告臺灣臺中地方法院檢察署偵
    查起訴。
　　理　  由
一、上開事實，業據上訴人即被告甲○○（以下簡稱被告）於偵
    查中、原審及本院審理中自白不諱，且有臺中縣警察局清水
    分局搜索扣押筆錄、扣押物品目錄表、現場測繪圖各1份、
    現場相片2張。臺中縣警察局清水分局採集尿液代號與真實
    姓名對照表及詮昕科技股份有限公司濫用藥物檢驗報告（初
    步篩檢及確認檢驗報告）各1份、扣案之第一級毒品海洛因
    殘渣袋1只在卷可稽，被告之自白與必要性之證據互核相符
    ，而客觀物證與被告自白之內容呈現高度之證據關連性，本
    案之事證明確，被告施用第一級毒品海洛因、第二級毒品安
    非他命之犯行應可認定。另上開被告92年間因施用毒品案件
    ，經觀察勒戒後有繼續施用毒品之傾向，經臺灣臺中地方法
    院裁定令入戒治處所執行強制戒治，於93年1月9日出所，並
    因該施用毒品案件，為臺灣臺中地方法院以92年度訴字第16
    78號判處有期徒刑8月確定，入監服刑後，至93年8月31日執
    行完畢，復有臺灣臺中地方法院檢察署刑案資料查註紀錄表
    、法務部全國檢察官線上查詢刑案人犯在監所最新資料、臺
    灣高等法院被告全國前案紀錄表各1份附卷可憑，被告上開
    犯行，勘予認定，應予依法論科。
二、核被告所為，係犯毒品危害防制條例第十條第一項之施用第
    一級毒品海洛因及同條第二項施用第二級毒品安非他命之罪
    。被告先後多次施用第一級毒品海洛因及第二級毒品安非他
    命之犯行，時間緊接，且犯罪構成要件相同，顯均基於概括
    犯意反覆為之，均為連續犯，應均加重其刑。又被告因施用
    毒品案件，經臺灣臺中地方法院以92年度訴字第1678號判處
    有期徒刑8月確定，入監服刑後，至93年8月31日執行完畢，
    5年以內再犯有期徒刑以上之本罪，為累犯，應均係刑法第
    47條之規定遞加重其刑。被告所犯上開2罪，犯意各別，行
    為互殊，罪名不同，應分論併罰。原審判決依上開理由，適
    用刑事訴訟法第369條第1項前段、第364條、第299條第1項
    前段，毒品危害防制條例第10條第1項、第2項、第23條第2
    項、第18條第1項前段，刑法第11條前段、第56條、第47條
    、第51條第5款之規定，並審酌被告之素行、犯罪之動機、
    目的、手段、方法、所生危害、坦承犯行之態度等一切情狀
    ，就其所犯2罪，就施用第一級毒品部分量處有期徒刑10月
    ；就施用第二級毒品部分，量處有期徒刑4月。並定其應執
    行之刑為有期徒刑1年。且認扣案之殘渣袋1只，經被告供承
    為裝填第一級毒品海洛因並經使用完畢之物，該殘渣袋既曾
    裝填第一級毒品海洛因並經使用完畢，則其上殘留之第一級
    毒品海洛因實已無從析離，應視為毒品，依毒品危害防治條
    例條例第18條第1項前段規定沒收銷燬之，核其認事用法、
    量刑均無違誤，應予維持。被告上訴主張原審量刑過重，指
    摘原審判決不當，為無理由，應予駁回。
據上論結，應依刑事訴訟法第368條，判決如主文。
本案經檢察官乙○○到庭執行職務。
中　　華　　民　　國　　94　　年　　9 　　月　　29　　日
                刑事第三庭  審判長法　官　江　錫　麟
                                  法　官　林　欽　章
                                  法　官　胡　忠　文
上列正本證明與原本無異。
施用第一級毒品部分得上訴。
施用第二級毒品部分不得上訴。
如不服本判決應於收受送達後十日內向本院提出上訴書狀，其未
敘述上訴之理由者並得於提起上訴後十日內向本院補提理由書（
均須按他造當事人之人數附繕本）。
                                  書記官　陳　麗　玉
中　　華　　民　　國　　94　　年　　9 　　月　　29　　日
附錄論罪科刑法條
毒品危害防制條例第10條：
施用第一級毒品者，處6月以上5年以下有期徒刑。
施用第二級毒品者，處3年以下有期徒刑。　　　　　　　　 Ｉ
